【裁判字號】    97,裁,645
【裁判日期】    970124
【裁判案由】    地上物拆遷補償
【裁判全文】
最  高  行  政  法  院  裁  定
                                     97年度裁字第00645號
上  訴  人  甲○○
被 上訴 人  臺中縣政府
代  表  人  乙○○
上列當事人間地上物拆遷補償事件，上訴人對於中華民國96年7
月18日臺中高等行政法院95年度訴字第606號判決，提起上訴，
本院裁定如下：
    主  文
上訴駁回。
上訴審訴訟費用由上訴人負擔。
    理  由
一、按對於高等行政法院判決之上訴，非以其違背法令為理由，
    不得為之，行政訴訟法第242條定有明文。依同法第243條第
    1項規定，判決不適用法規或適用不當者，為違背法令；而
    判決有同條第2項所列各款情形之一者，為當然違背法令。
    是當事人對於高等行政法院判決上訴，如依行政訴訟法第
    243條第1項規定，以高等行政法院判決有不適用法規或適用
    不當為理由時，其上訴狀或理由書應有具體之指摘，並揭示
    該法規之條項或其內容；若係成文法以外之法則，應揭示該
    法則之旨趣；倘為司法院解釋或本院之判例，則應揭示該判
    解之字號或其內容。如以行政訴訟法第243條第2項所列各款
    情形為理由時，其上訴狀或理由書，應揭示合於該條項各款
    之事實。上訴狀或理由書如未依此項方法表明，或其所表明
    者與上開法條規定不合時，即難認為已對高等行政法院判決
    之違背法令有具體之指摘，其上訴自難認為合法。
二、本件上訴人對於高等行政法院判決上訴，係以：依被上訴人
    民國86年4月30日以86府工使字第85646號函（下稱被上訴人
    86年函）可知，上訴人之建物早在內政部62年12月24日台內
    營572056號公布「實施都市計畫以外地區建築物管理辦法」
    前即已存在，被上訴人86年函為公文書，依法應為真正，不
    容曲解，是上訴人編號B21之建物並非為違章建築，原判決
    謂會勘紀錄及內部準備作業文件，被上訴人不受拘束，與公
    文書之意旨相悖，且原判決仍認定上訴人建物係違章建築，
    ，有判決不適用法規之違法。另被上訴人86年函更明白表示
    業經核對太平新光地區鄉街計畫實測地形圖，顯示該屋在都
    市計畫公布前已存在等語，更顯見本件原承辦員有核對上開
    「鄉街計畫實測地形圖」，被上訴人不願提出，原判決未查
    而竟謂上開函係「誤繕」，亦有判決不適用法規之違法。既
    然依被上訴人86年函此公文書已可認定上訴人之建物並非違
    建，則依「禁反言」原則，不容被上訴人於徵收時又謂上訴
    人之建物為違章建築，原判決謂原處分並未違反禁反言原則
    ，卻未闡述理由，顯有判決理由不備之違法。又原處分機關
    85年查報有案之違建，業於86年4月23日順利拆除，原判決
    就此部分不能採信之理由，付諸闕如，自有判決不備理由之
    違法。甚且，同條巷連在一起之建物均已獲得補償，僅不對
    上訴人補償，此部分原判決亦未闡明不足採信之理由，亦有
    判決不備理由之違法等語，為其理由。
三、本院經核上訴意旨，無非係就原審取捨證據、認定事實之職
    權行使，及依職權本其自由裁量權所酌定，指摘其為不當，
    並就原審已論斷者，泛言未論斷，而未具體表明合於不適用
    法規、適用法規不當、或行政訴訟法第243條第2項所列各款
    之情形，難認對該判決之如何違背法令已有具體之指摘。依
    首揭說明，應認其上訴為不合法。
四、據上論結，本件上訴為不合法，依行政訴訟法第249條第1項
    前段、第104條、民事訴訟法第95條、第78條，裁定如主文
    。
中    華    民    國    97    年    1     月    24    日
                    最高行政法院第三庭
                        審判長法官  黃  璽  君
                              法官  林  茂  權
                              法官  鄭  忠  仁
                              法官  黃  本  仁
                              法官  吳  東  都
以  上  正  本  證  明  與  原  本  無  異
中    華    民    國    97    年    1     月    25    日
                              書記官  王  福  瀛


司法院資訊處製作；財團法人民間司法改革基金會備份。
